【裁判字號】    95,簡上,216
【裁判日期】    951212
【裁判案由】    詐欺
【裁判全文】
臺灣臺南地方法院刑事判決             95年度簡上字第216號
上  訴  人  丙○○
即  被  告
上開被告因詐欺案件，上訴人不服本院95年度簡字第1350號中華
民國95年5月10日第一審簡易判決（聲請簡易判決處刑書案號：9
5年度偵字第6063號），提起上訴，本院管轄之第二審合議庭判
決如下：
    主  文
上訴駁回。
    事實及理由
一、按第二審判決書，得引用第一審判決書所記載之事實、證據
    及理由，對案情重要事項第一審未予論述，或於第二審提出
    有利於被告之證據或辯解不予採納者，應補充記載其理由，
    刑事訴訟法第373條定有明文。本案經本院審理結果，認第
    一審以被告犯刑法第339條第1項之罪，判處有期徒刑六月，
    併諭知易科罰金之折算標準，認事用法及量刑均無不當，應
    予維持，並引用第一審判決書記載之事實、證據（如附件判
    決）。
二、上訴人即被告提起上訴意旨稱：當初乙○○到協會交付了新
    台幣（下同）5萬元，伊有將該5萬元交給理事長，而伊到越
    南去協尋的費用，理事長並沒有給伊，所以伊才向乙○○索
    取費用云云。經查：上訴人所稱理由與之前所辯均相同，而
    告訴人乙○○業到庭指述綦詳，故原判決採擇證據、認定事
    實，暨適用法律均無不當，且被告曾有竊盜、偽造有價證券
    前科，又因妨害自由案件，經臺灣高等法院臺南分院以88年
    度上訴字第1303號判決判處有期徒刑四月確定，於89年8月
    12日執行完畢，有臺灣高等法院被告前案紀錄表1份可查（
    見本院卷第9至11頁），竟猶不知警惕，再犯本罪，罔顧法
    治，且迄今仍矢口否認犯行，是原審量刑堪稱妥適，其上訴
    為無理由，應予駁回。
三、至於以往實務見解認原判決未及比較適用新舊刑法時，上訴
    後，雖比較結果以舊刑法有利於行為人，而原判決別無其他
    撤銷事由，仍應由上訴審法院以此為由撤銷。惟修正後之新
    刑法第2條第1項規定，採從舊從輕原則，係以適用行為時法
    為原則，而本件被告犯罪時之刑法第41條第1項前段規定：
    「犯最重本刑為5年以下有期徒刑以下之刑之罪，而受6個月
    以下有期徒刑或拘役之宣告，因身體、教育、職業、家庭之
    關係或其他正當事由，執行顯有困難者，得以1元以上3元以
    下折算一日，易科罰金。」又被告行為時之易科罰金折算標
    準，修正前罰金罰鍰提高標準條例第2條前段（現已刪除）
    規定，就其原定數額提高為100倍折算1日，則本件被告行為
    時之易科罰金折算標準，應以銀元300元折算1日，經折算為
    新臺幣後，應以新臺幣900元折算為1日。惟95年7月1日修正
    公布施行之刑法第41條第1項前段則規定：「犯最重本刑為
    五年以下有期徒刑以下之刑之罪，而受六個月以下有期徒刑
    或拘役之宣告者，得以新臺幣一千元、二千元或三千元折算
    一日，易科罰金。」比較修正前後之易科罰金折算標準，以
    95年7月1日修正公布施行前之規定，較有利於被告，則諭知
    被告易科罰金時應依刑法第2條第1項前段，適用修正前刑法
    第41條第1項前段規定，定其折算標準。因此，原判決雖未
    及比較適用，然上訴本院後，經比較新舊刑法，行為後之法
    律並非較有利於行為人，仍應適用行為時法，則原判決適用
    行為時法即無不當，自不構成撤銷之事由，併予敘明。
四、據上論斷，應依刑事訴訟法第455條之1第1項、第3項、第36
    8條、第373條，判決如主文。
本案經檢察官甲○○到庭執行職務。
中    華    民    國    95    年    12    月    12    日
                  刑事第八庭  審判長法  官  彭喜有
                                    法  官  王慧娟
                                    法  官  李東柏
以上正本證明與原本無異。
本件不得上訴。
                                    書記官  黃傳鈞
中    華    民    國    95    年    12    月    12    日
附錄本案論罪科刑法條全文：中華民國刑法第339條第1項：
意圖為自己或第三人不法之所有，以詐術使人將本人或第三人之
物交付者，處5年以下有期徒刑、拘役或科或併科1千元以下罰金
。


司法院資訊處製作；財團法人民間司法改革基金會備份。
